臺灣高等法院刑事判決　　　　　　　　　　　　　　九十二年度上訴字第一六四號
　　上　訴　人
　　即　被　告　丁○○
　　指定辯護人　本院公設辯護人　己○○
　　上　訴　人
　　即　被　告　庚○○
　　選任辯護人　林育鴻律師
右上訴人因偽造有價證券等案件，不服臺灣板橋地方法院八十九年度訴字第一六六三
號，中華民國九十一年十一月二十六日第一審判決（起訴案號：臺灣板橋地方法院檢
察署八十八年度偵續字一第三八號、八十九年度偵字第一五八五六號），提起上訴，
本院判決如左：
    主  文
上訴駁回。
    事  實
一、庚○○為台灣川木建設股份有限公司（下稱川木公司）之負責人與其配偶丁○○
    共同召募資金為土地投資，丙○○與案外人甲○○、李祝好、潘如萍等人均參與
    該項投資，而共同出資，因川木公司之股東均為庚○○之親屬，庚○○為取信投
    資人遂重新申請廣佳建設股份有限公司（下稱廣佳公司），設址臺北縣板橋市○○街四十六號，實際辦公處所在台北縣土城市○○街七巷十一號五樓，並由投資
    人丙○○擔任名義負責人，投資之款項先由叫「景陽」的人收取，存入川木公司
    ，而原投資案欲申購之土地因產權分割涉訟未果，後改為「石牌天下（廈）」工
    地投資，不願意轉投資之投資人李祝好、潘如萍等人則由庚○○退回投資款，嗣
    後庚○○並以廣佳公司之名義購買四筆土地，丙○○因係名義負責人乃配合庚○○之要求，以庚○○所交付之印鑑，前往台灣省合作金庫營業部申設之0000
    000000000帳戶，欲向合作金庫營業部辦理土地融資，後因徵信未過，
    未能辦理融資，因庚○○是召集人，投資人錢都匯給庚○○，由庚○○存提，丙○○不疑有他，遂將印鑑交予庚○○保管，庚○○、丁○○二人竟基於意圖供行
    使之用之犯意連絡，明知未經負責人丙○○之授權，於民國八十六年七月二十四
    日前之某日，在台北縣土城市○○街七巷十一號五樓，盜用渠等所持有以廣佳公
    司在台灣省合作金庫營業部申設之0000000000000帳戶所用之公司
    印章及負責人丙○○印章，偽以廣佳公司名義，虛開票號為ＴＨ００１４０５號
    、發票日為八十五年六月五日、到期日為八十六年六月三十日、面額新台幣（下
    同）八百萬元、未指定受款人之本票乙張，由丁○○收執，復偽造簽約日為八十
    五年六月五日之廣佳公司向丁○○借款四百六十萬元之借據及借款切結書各乙份
    ，並盜蓋上揭渠等所持有之印鑑於其上而偽造私文書及有價證券，以作為渠等確
    有借款給廣佳公司之依據，進而於八十六年七月二十四日，由丁○○檢具上開偽
    造之本票乙紙，向臺灣板橋地方法院聲請准予強制執行而行使之，致使廣佳公司
    為免受強制執行，不得已與之達成協議給付上該票款，而於丙○○查悉偽造本票
    之情事提出告訴時，丁○○復於八十七年四月三日在檢察官偵查時當庭提出上揭
    偽造之借據、借款切結書以資作為取得本票之依據而行使之，以上均足生損害於
    廣佳公司與負責人及其他股東之相關權益。
二、案經廣佳公司代表人丙○○訴請台灣板橋地方法院檢察署檢察官偵查起訴。
    理  由
一、訊據上訴人即被告丁○○、庚○○二人，均矢口否認涉有上揭犯罪事實，辯稱：
    上開繫案之本票、借據、借款切結書等均係告訴人廣佳公司負責人丙○○代表廣
    佳公司，向被告丁○○借款四百六十萬元時所簽發、書立的，而上該款項之來源
    則係案外人游進益所歸還庚○○之入股金，告訴人為取信於丁○○，乃一併出示
    在合庫營業部之印鑑影本，並將印鑑卡交付共同被告丁○○留存，且告訴人上開
    合庫營業部帳戶內之款項匯還被告庚○○所經營之川木公司，係因被告為廣佳公
    司支出費用，廣佳公司還予被告，並無不合理之處，另投資人退股，伊係聽告訴
    人之命由川木公司支付，嗣後再由廣佳公司匯款支付，且其中一筆款項一百零八
    萬為廣佳公司匯款予廣佳公司，益見該戶頭為廣佳自行使用之戶頭，提款單上之
    字跡亦非被告等人之字跡，更可見合作金庫帳戶為丙○○自行使用，告訴人交付
    被告丁○○之切結書，既係告訴人事先備妥交付，被告丁○○未注意要求告訴人
    簽名，無從以此推測其犯行，再約定高額違約金乃一般借貸，迫使借款人還款之
    常用方法，並不足為奇，被告二人並無使用丙○○之印鑑，丙○○之印鑑均係他
    自己保管，告訴人於之前的訴訟中亦自承印鑑均由告訴人自行保管等語。被告庚○○復辯稱：伊替廣佳公司付錢，因當時公司所有的事都是戊○○在辦理的，戊○○叫伊怎麼做，伊都聽戊○○的，其他投資人要退股，雖均係伊開支票，但伊
    僅係受告訴人之命辦事，且若伊於合作金庫開戶後即取走印鑑，告訴人應儘速變
    更印鑑章，為何遲至八十七年一月十九日始為印鑑變更，告訴人之指述顯不足採
    ，再告訴人於八十五年七月二十日、七月二十三日，以個人名義匯款入川木公司
    ，支付票款，是告訴人利用川木公司之支票支出費用，乃為告訴人從商平常行為
    ，並無何奇異之處，公設辯護人復辯稱：告訴人為公司之負責人焉有不自行保管
    印章之理，且告訴人自承印鑑交予被告庚○○，表示告訴人已授權被告庚○○使
    用公司票據，而系爭本票係因廣佳公司與川木公司有財務往來所產生，非屬告訴
    人個人向庚○○借款，縱有簽發本票，應屬公司財務調度，被告庚○○自有權為
    之云云。
二、經查：
（一）右揭事實，業據告訴代表人丙○○指述：伊並沒有以廣佳公司之名義向丁○○
      借款，亦沒有簽立本票、借據、借款切結書，若係伊簽署之文件，不可能沒有
      伊之簽名，本票上之印章是庚○○拿給伊，主要是貸款用的，在合庫有開戶後
      ，伊就拿還給被告庚○○，庚○○都還有一直在用，後來伊才去重新申請印鑑
      ，因為庚○○那時徵信沒過，沒辦法貸款，把印章交給被告庚○○，因那時伊
      是投資人，庚○○是召集人，投資人錢都要匯給庚○○，由他存提，而伊是廣
      佳名義上的負責人，庚○○不能另外開戶，所以開完戶才把印鑑交給庚○○，
      而且因為是儲蓄存款帳戶，想帳戶內並沒有存款，不會有什麼問題，後來印鑑
      就沒有拿回來，沒有想到被告會偽造票據，那時候確實有要辦建築融資，因為
      銀行要徵信，所以貸款時庚○○、甲○○、伊，三人均有去銀行，提出告訴後
      ，印鑑還在被告那邊，才會去變更印鑑，此印鑑與公司設立登記所用之印鑑並
      不一樣，雖然伊那時候知道要伊當負責人有要求要伊選會計師辦理公司登記，
      並由伊取回公司登記印鑑章，但實際公司之業務均係庚○○在處理等語綦詳（
      詳參八十八年度偵續字第三十八號卷第一九三頁、原審卷一第一三三頁、第一
      三四頁、卷二第十頁、第十一頁、第一一０頁）。
（二）告訴人係於八十四年間參與被告庚○○以川木公司所召集之土地投資案，且因
      川木公司為家族企業，投資人甲○○為求自保，要求重新申請公司，遂有廣佳
      公司之設立，投資之款項則先由叫「景陽」的人收取，存入川木公司，後再轉
      到廣佳公司，而原投資案欲申購之土地因產權分割涉訟未果，後改為「石牌天
      下（廈）」工地投資，不願意轉投資之投資人（李祝好、潘如萍等人）均有退
      回投資款，有入廣佳公司名下之人（丙○○、甲○○等人）才沒退回投資款，
      並以廣佳公司之名義購買四筆土地，向合作金庫營業部辦理土地融資，甲○○
      於八十五年二月二十五日有來廣佳公司上班，甲○○薪水四萬，甲○○之太太
      三萬，甲○○並有到合作金庫辦理對保，庚○○並委託林文進為廣佳公司之石
      牌天下作設計等情，已據被告庚○○自承在卷。核與證人林文進所證：伊幫廣
      佳公司負責設計，是庚○○委託伊設計的等語相符。亦與證人甲○○所證：伊
      自八十五年二月受僱被告庚○○前往廣佳公司上班，並受謝信的之託前往合作
      金庫辦理「石牌天下」之對保手續，庚○○係伊之上司，對庚○○所交代辦理
      之事項，不疑有他，但該對保嗣後因被告之信用問題而停止等語相符。參諸證
      人戊○○於原審調查時所證：廣佳公司那時是由丙○○、庚○○管理，他們二
      人一起請伊到工地，至於公司之出資、稅務均由他們二人處理，伊均不知悉等
      語明確。及被告丁○○所供：廣佳公司帳冊八十五年八月以後由丙○○管理，
      之前零用金等由川木代管，支出也是由伊代支出，然後向丙○○申請，總帳由
      丙○○作，丙○○管理，（印）章都是在廣佳公司放著，公司他們可以搬、他
      們都不搬，伊也沒有辦法等語（詳參八十五年度偵字第二０三三一號卷第八頁
      、第十五頁反面、第十六頁、第三十頁反面、第三十五頁反面、第四十七頁正
      、反面、第九十四頁、第一０三頁、第一０九頁反面、八十七年度偵字第六一
      九二號卷第六十八頁反面、第一一七頁、原審八十六年度易字第四０六０號卷
      一第二十四頁、第二十五頁、第四十六頁反面、第四十七頁反面、卷二第七十
      三頁、第一一０頁）。是堪信告訴人丙○○雖係名義負責人，由伊選會計師辦
      理公司設立登記，並保管公司設立之印鑑章，惟廣佳公司八十五年八月之前之
      業務、資金往來應均仍由庚○○、丁○○處理，顯無疑義，且系爭印鑑與公司
      設立登記所使用之印鑑並不相同，已經原審勘驗屬實，並有廣佳公司申請設立
      之印鑑及告訴人前往臺灣省合作金庫營業部申設之000000000000
      0帳戶所用之印鑑卡存卷可按，是丙○○所自承保管之印章為公司設立登記時
      所用之印章，而非本案偽造本票所用之印章，被告庚○○所辯：告訴人有自承
      伊保管系爭印鑑云云，顯不足採。
（三）復查，被告庚○○固有於八十五年六月五日自板橋信用合作社匯款四百六十萬
      元入廣佳公司在台灣省合作金庫營業部申設之0000000000000帳
      戶，惟隨即自同年六月十一日起至同年七月十五日止，陸續匯還被告庚○○所
      負責之川木公司共二百六十萬元，而於同年六月十五日提款一百零八萬元匯入
      台北中小企業（今台北國際商業）銀行汀洲分行廣佳公司帳戶，五萬元轉入丁○○之帳戶，餘款則係提領現金等情，亦有合作金庫銀行營業部九十年十月十
      六日（九０）合金營櫃字第六九九四號、合作金庫銀行新莊分行九十年十月二
      十三日（九０）合金莊存字第五四三四號函存卷可按（詳參原審卷一第一四三
      頁至第一五四頁）。而匯入川木公司之款項中有用以支付當初不願意轉投資廣
      佳公司之退款，已據證人潘如萍於原審調查時證述：庚○○拿給伊的票據，不
      知是借款，還是投資額，已經有點忘了，是後來覺得怪怪的才將錢要回來等語
      。證人李祝好於原審調查時亦證稱：川木公司帳戶所開立之票據，是由庚○○
      拿給伊的，因八十四年底庚○○找伊投資蓋台北之工地，後來伊覺得庚○○之
      做法怪怪的，因此要求退股，退回給伊的都是投資金額等語明確（詳參原審卷
      一第二三０頁、第二三一頁）。此並據被告庚○○自承：潘如萍係由何美惠代
      表投資、何美惠、李祝好要求退股，伊開具川木公司之票據予渠等人等情在卷
      （詳參原審卷二第九頁、第四十八頁），是該部分之支出顯與後來願意轉投資
      之其他股東無關，焉有可能由廣佳公司支付之理，被告先辯稱：匯還川木公司
      是返還廣佳公司積欠川木公司之廣告費用，後又改稱：伊受告訴人之命返還退
      股金，後再由廣佳支付云云，顯均不足採。
（四）次查，四百六十萬元中一百零八萬元雖匯入廣佳公司汀洲分行帳戶，經原審調
      閱合作金庫匯款申請書代收入傳票，其收款人欄上雖有廣佳建設股份有限公司
      丙○○之簽名，惟與告訴人丙○○於合作金庫開戶之印鑑卡上簽名，以特徵比
      對法經筆跡鑑驗，筆跡並不相符等情。亦有內政部警政署刑事警察局九十年十
      一月二十二日刑鑑字第二一八０九二號鑑驗通知書在卷可稽。而匯款人欄所填
      載之姓名為丁○○，並有收入傳票附卷可稽，被告丁○○亦自承此筆款項為伊
      所領取無訛（詳參原審卷三第六十頁），是被告庚○○辯稱：是丙○○自行領
      取云云，亦不足採。且匯入廣佳公司後由乙○○領回，此同前為向庚○○領回
      之投資款，因丙○○為乙○○之姑姑，而庚○○說乙○○之部分歸入伊姑姑丙○○之名下，所以乙○○才向丙○○要等情，亦據證人乙○○於原審調查時證
      述明確（詳參原審卷二第一五八頁），是丁○○領取款項匯入廣佳公司之帳戶
      ，亦為返還先前退股之投資額，僅因歸入丙○○之名下，所以匯入丙○○之帳
      戶，此顯亦與廣佳公司應支付之款項無關，另川木公司票據支付之款項雖有工
      地柏油、廣告費用，惟是否確係廣佳公司應支出之費用，無從查悉，參諸丁○○所供零用金等由川木代管，支出也是由伊代支出，然後向丙○○申請等情如
      前，則若確係廣佳公司應支出之費用，亦應係川木支出後再向廣佳公司申請，
      焉有可能負責人丙○○均不知悉之理，益徵四百六十萬元非屬廣佳公司支付之
      款項，應為被告二人自行支用之款項，領款之印鑑為被告二人使用，洵無疑義
      。
（五）又查，被告二人提出與游進益、丙○○所簽立之協議書、本票、借據、借款切
      結書、股金收據，證明廣佳公司向渠等借款，惟觀之借據、借款切結書、股金
      收據之內容，僅見證人庚○○係手書之字跡外，餘者均係打字繕印之文字，並
      無告訴人廣佳公司負責人丙○○之親自簽名字跡，亦無借款之債權人丁○○之
      署押或簽名，而其上蓋用之印鑑即為廣佳公司在台灣省合作金庫營業部申設之
      0000000000000帳戶之印鑑，亦據被告庚○○自承無訛（詳參原
      審院卷三第六十頁），另協議書上之印鑑則與上揭文件所用亦不同（見原審卷
      一第三十五頁），且僅有協議書有丙○○之簽名（按告訴人僅承認此協議書為
      伊本人所簽立），再觀全卷告訴人所簽署之其餘文件除蓋印外，均有簽名，此
      並有買賣合約書、第一銀行之借據、協議書等存卷可按，是借據、借款切結書
      ，是否確為告訴人所簽署即啟人疑竇，且同為股東僅被告二人有股金收據（附
      原審卷一第四十五頁、八十八年上易字第四一０七號第四十四頁），同為公司
      股東之證人甲○○卻無拿到，亦據證人甲○○證述在卷（詳參原審卷三第六頁
      反面），此亦有悖於常理。且告訴人丙○○亦未曾見過該文件，並據告訴人指
      述歷歷在卷，是此股金收據顯非廣佳公司丙○○所開立無疑，雖告訴人當初因
      資金進出之必要，將印鑑交付被告庚○○使用，被告二人提存自己之款項，應
      認有經丙○○之授權使用，惟股金收據之開立時間為八十五年六月一日較系爭
      印鑑開戶時間八十五年六月四日為早，告訴人是開戶之後始交予被告使用系爭
      印鑑，此股金收據非告訴人所簽立，告訴人應無授權使用，是否有偽造之犯行
      ，尚非無疑，惟該部分並非當初被告二人用以作為借款之依據，無從認具概括
      犯意為之，復未據公訴人起訴，本院自無從審酌。再者，觀之借據、借款切結
      書之日期為八十五年六月五日（見原審卷一第三十六頁、第三十七頁），而徵
      諸被告丁○○如前所供稱：廣佳公司帳冊八十五年八月以後由丙○○管理，之
      前零用金等由川木代管，支出也是由伊代支出，然後向丙○○申請，總帳由丙○○作，丙○○管理等情（見偵字第六一九二號卷第六十八頁反面），既然八
      十五年八月前係被告丁○○在管理帳冊，及佐以被告庚○○於原審供稱伊於八
      十六年就退出，但我老婆還是股東等語（見原審卷第二十六頁），顯然廣佳公
      司當時實際經營者係被告庚○○無疑，而借據、借款切結書之日期為八十五年
      六月五日，是此告訴人丙○○斯時焉有可能以廣佳公司負責人名義書立借據及
      借款切結書，或退萬步言之，果真告訴人欲書立借據，依社會一般經驗法則判
      斷，亦會以簽名及與所保管之原申請設立公司登記時（廣佳公司設立登記於八
      十四年十二月十九日，見偵字第二○三三一號卷第三十二頁）之同一印鑑，益
      徵僅是打字繕印之文字之八十五年六月五日借據、借款切結書非為告訴人所書
      立，且依告訴人所自承係因資金進出提存有必要所以將印章交給庚○○，系爭
      帳戶且為儲蓄帳戶，無從認告訴人有授權被告庚○○重新申請支票帳戶使用，
      是被告上揭辯詞顯均不足採。
（六）另被告二人指稱：八十五年七月十日在國稅局繳款書上仍使用同一印鑑（庭呈
      國稅局繳款書影本，見本院卷九十二年二月十七日訊問筆錄）云云一節。查此
      印鑑章係同合庫之開戶印鑑章，告訴人丙○○於原審所稱：「他拿給我的印章
      ，主要是貸款用的，在合庫有開戶後（即八十五年六月四日開戶後），我就拿
      還給他了，他用合庫的印章蓋好後，申報所得稅，他給我的印章只有開戶才用
      到，後來我就還給他了，他都還有一直在用，後來我才去重新申請印鑑」等語
      （見原審卷一第一三四頁），參以前開被告丁○○所稱八十五年八月以後才由
      丙○○管理，及其被告庚○○於八十六年始退出公司營運等情，顯然斯時廣佳
      公司之運作及營運仍由被告庚○○經營無疑，此已如前述，其於八十五年七月
      十日之國稅局繳款書仍使用同合庫之同一印鑑章，仍屬常態，自無疑義，被告
      執此之辯，委不足採。至於被告二人於本院辯稱：「八十六年十月九日查封廣
      佳公司土地，告訴人丙○○與我們和解，她先給我們三百萬要我們撤封，後來
      丙○○把房子賣掉以後，再給我們五百萬元」云云。查證人戊○○於本院證稱
      ：「他們之間債務我並不清楚，房子建好後．發生丁○○查封之事，丁○○為
      何查封我並不清楚，房子一查封就不能動，因為房子已經預售，預售的人來說
      房子不能過戶要去法院告，我跟公司講要將債務跟邱小姐協調一下，解決後才
      能將房子過戶給客戶，客戶才能向銀行貸款，協調後廣佳給邱小姐三百萬元現
      金，撤封將房子過戶給客戶辦理貸款後，再清償五百萬元」等語（見本院卷九
      十二年八月七日訊問筆錄），告訴人丙○○為撤銷系爭房子之查封，與被告達
      成和解並給現金三百萬元，乃為了過戶給預售屋之買受人，乃符合社會一般常
      理，至於事後告訴人再給五百萬元予被告一節，並無證據證明此五百萬元即是
      系爭本票八百萬元之其中五百萬元，況如被告庚○○迭次所稱：「（為何本票
      開八百萬元？）因為借款是四百六十萬元，加上四十萬元利息，再加上懲罰性
      違約金三百萬元，共八百萬元」（見原審卷一第一○一頁、本院卷九十三年四
      月六日審判筆錄），揆諸違約金高達三百萬元，顯違一般常理，是此，告訴人
      丙○○出售房屋後，再給予被告五百萬元一事，至多僅能證明告訴人與被告間
      有債權債務關係而已，但不能證明此五百萬元即屬清償本票八百萬元中之五百
      萬元，是被告二人執此之辯，亦屬無據。
（七）末查，告訴人於八十六年十月就伊所起造之建物為保存登記，始知悉法院之強
      制執行，而得知被告持有發票人為告訴人之本票，其後始於八十七年一月十九
      日變更印鑑，並提出告訴，與常情並無違誤。且被告二人偽造借據、借款切結
      書、本票後持向原審聲請准予強制執行而行使之，廣佳公司為免受強制執行，
      不得已與之達成協議給付上該票款，顯已生損害於廣佳公司與負責人及其他股
      東之相關權益甚明。
（八）綜上所述，被告二人所辯均不足採信，堪信告訴人之上揭指述屬實。此外，並
      有被告二人偽造之票號為ＴＨ００１４０５號、發票日為八十五年六月五日、
      到期日為八十六年六月三十日、面額八百萬元、未指定受款人之本票乙張、偽
      造簽約日為八十五年六月五日之廣佳公司向丁○○借款四百六十萬元之借據乙
      份及借款切結書乙份存卷可按，本件事證明確，被告二人犯行洵堪認定。
三、核被告丁○○、庚○○二人所為，均係犯刑法第二百十條、第二百十六條行使偽
    造私文書罪（公訴人就行使偽造私文書之部分雖未起訴，惟該部分與起訴偽造私
    文書之部分，屬吸收關係，僅依一個刑罰法規加以評價，為單純一罪，本院自得
    併予審理，附此敘明）、同法第二百零一條第一項偽造有價證券罪。被告二人相
    互間，因有犯意之連絡及行為之分擔，為共同正犯。被告二人行使偽造有價證券
    行為，係直接用以取得票面金額之對價，應包含詐欺性質，故不另論以詐欺取財
    罪，公訴人認被告二人另涉犯刑法第三百三十九條第一項之罪云云，容有誤會。
    另被告二人偽造之私文書雖有二份，然格式一致均係打字為之，且日期相同，顯
    時間密接，而此二份私文書均係被告二人欲用來證明告訴人借款之事實，是被告
    二人主觀上應出於一單一犯意，在時間、空間密接之情狀下，接續侵害同一法益
    ，實現同一構成要件，而成立一罪，應屬接續犯，而非連續犯，公訴人所認亦有
    誤會。被告二人盜蓋印章之低度行為應為偽造私文書、有價證券之高度行為所吸
    收，另偽造私文書、行使偽造有價證券之輕度行為，應分別為行使偽造私文書及
    偽造有價證券之重度行為所吸收，均不另論罪。又被告二人所犯上該二罪間，因
    有方法結果之牽連關係，為牽連犯，應從一重偽造有價證券罪處斷。
四、原審以被告二人罪證明確，適用刑法刑法第二十八條、第二百零一條第一項、第
    二百十六條、第二百十條、第二百零五條、第五十五條、第三十八條第一項第二
    款，罰金罰鍰提高標準條例第一條前段之規定。並審酌被告二人之素行、犯罪之
    動機、目的、手段及對被害人所造成之危害、所得利益、犯罪後態度等一切情狀
    ，分別各處丁○○、庚○○有期徒刑參年貳月。及上開如附表(1)所示之偽造本票
    一紙，依刑法第二百零五條規定，不問屬於犯人與否，併予宣告沒收。另如附表
    (2)所示偽造之借據、借款切結書，為被告二人所有，供犯罪所用之物，爰依刑法
    第三十八條第一項第二款沒收之。經核其認事用法，均無不合，量刑亦稱妥適，
    被告二人上訴仍執前詞否認犯罪，指摘原判決不當，為無理由，應予駁回。
據上論斷，應依刑事訴訟法第三百六十八條，判決如主文。
本案經檢察官劉斐玲到庭執行職務
中　　　華　　　民　　　國　　九十三　　年　　　九　　　月　　　七　　　日
                            台灣高等法院刑事第十五庭
                                審判長法  官  房  阿  生
                                      法  官  雷  元  結
                                      法  官  蔡  光  治
右正本證明與原本無異。
如不服本判決，應於收受送達後十日內向本院提出上訴書狀，其未敘述上訴之理由者
並得於提起上訴後十日內向本院補提理由書（均須按他造當事人之人數附繕本）。
                                      書記官  陳  韋  杉
中　　　華　　　民　　　國　　九十三　　年　　　九　　　月　　　八　　　日
附本案論罪科刑法條全文：
刑法第二百零一條
意圖供行使之用，而偽造、變造公債票，公司股票或其他有價證券者，處三年以上十
年以下有期徒刑，得併三千元以下罰金。
行使偽造、變造之公債票、公司股票或其他有價證券或意圖供行使之用收集或交付於
人者，處一年以上七年以下有期徒刑，得併科三千元以下罰金。
刑法第二百十六條
行使第二百十條至第二百十五條之文書者，依偽造、變造文書或登載不實事項或使登
載不實事項之規定處斷。
刑法第二百十條
偽造、變造私文書，足以生損害於公眾或他人者，處五年以下有期徒刑。
刑法第二百零五條
偽造、變造之有價證券、郵票或印花稅票及前條之器械、原料，不問屬於犯人與否，
沒收之。
附表：
   (1)本票一紙：票號為ＴＨ００１４０５號發票日為八十五年六月五日到期日為八
     十六年六月三十日面額八百萬元
   (2)偽造簽約日為八十五年六月五日之廣佳公司向丁○○借款四百六十萬元之借據
     及借款切結書各乙份
